【裁判字號】    97,訴,200
【裁判日期】    970829
【裁判案由】    給付貨款
【裁判全文】
臺灣苗栗地方法院民事判決               97年度訴字第200號
原      告  上裕飼料有限公司
法定代理人  甲○○
訴訟代理人  洪錫欽律師
複  代理人  林殷世律師
被      告  乙○○
上列當事人間請求給付貨款事件，本院於民國97年8 月19日言詞
辯論終結，判決如下：
    主  文
被告應給付原告新臺幣貳拾參萬壹仟玖佰伍拾元，及自民國九十
七年五月二十四日起至清償日止，按年息百分之五計算之利息。
原告其餘之訴駁回。
訴訟費用新臺幣捌仟貳佰陸拾元由被告負擔新臺幣貳仟伍佰參拾
肆元，餘由原告負擔。
本判決原告勝訴部份得假執行。
    事實及理由
一、原告起訴主張：被告於民國96年9 月15日起至同年11月24日
    間，陸續向原告購買散裝豆粉、全脂豆粉、特級玉米粉、發
    酵豆粉等飼料，原告依被告指定期日、地點，將其所訂購之
    產品送達後，被告尚積欠貨款新臺幣（下同）756,085 元迄
    未給付，雖經原告履為催討，未獲置理。為此，依買賣之法
    律關係，訴請被告給付如主文第1 項所示之金額及自支付命
    令送達翌日即97年5 月24日起至清償日止，按年息百分之5
    計算之法定遲延利息等情，並聲明：被告應給付原告756,08
    5 元，及自支付命令送達翌日即97年5 月24日起至清償日止
    ，按年息百分之5計算之利息。
二、被告則以：積欠原告的貨款沒有那麼多，被告於97年1 月25
    日在彰化市彰化分局泰和派出所簽立切結書時，尚欠貨款1,
    360,000 元；97年1 月26日被告已還款100,000 萬元，並經
    原告點收無誤；嗣原告公司劉梓銘跟被告協商，以被告所飼
    養豬隻抵償積欠原告之貨款，97年2 月4 日於彰化市木彬牧
    廠點購豬隻後，目前僅尚欠原告231,950 元等語，資為抗辯
    ；並聲明：原告之訴駁回。
三、本件被告於96年9 月15日起至同年11月24日間，陸續向原告
    購買散裝豆粉、全脂豆粉、特級玉米粉、發酵豆粉等飼料，
    原告將其所訂購之產品送達後，被告積欠貨款未為清償；被
    告於97年1 月25日在彰化市彰化分局泰和派出所簽立切結書
    時，尚欠貨款1,360,000 元；97年1 月26日被告還款100,00
    0 萬元，並經原告點收無誤；嗣原告公司劉梓銘跟被告協商
    ，以被告所飼養豬隻抵償積欠原告之貨款，97年2 月4 日於
    彰化市木彬牧廠點購豬隻後，被告僅尚欠原告231,950 元之
    事實，為兩造所不爭執，並有原告所提客戶應收對帳明細表
    、被告簽收之估價單、銷貨單、出貨單（詳本院97年度促字
    第4458號支付命令卷）及被告所提切結書、收據及點購豬隻
    明細（詳卷第24至26頁）等件附卷可憑，自堪信為真實。
四、按買受人對於出賣人，有交付約定價金及受領標的物之義務
    ；給付無確定期限者，債務人於債權人得請求給付時，經其
    催告而未為給付，自受催告時起，負遲延責任；其經債權人
    起訴而送達訴狀，或依督促程序送達支付命令，或為其他相
    類之行為者，與催告有同一之效力，民法第367 條、第229
    條第2 項分別定有明文。被告積欠原告貨款231,950 元尚未
    清償，已如前述，則原告請求被告給付積欠之貨款231,950
    元，及自支付命令送達之翌日即97年5 月24日起至清償日止
    ，按年息百分之5 計算之法定遲延利息，自屬有據。
五、從而，原告依買賣之法律關係，請求被告給付231,950 元，
    及自支付命令送達之翌日即97年5 月24日起至清償日止，按
    年息百分之5 計算法定遲延利息，為有理由，應予准許；超
    過部分即屬無據，應予駁回。
六、本件原告勝訴部分未逾50萬元，依民事訴訟法第389 條第1
    項第5 款規定，應依職權宣告假執行。
七、訴訟費用負擔之依據：民事訴訟法第79條。
中    華    民    國    97    年    8     月    29    日
                  民事庭法  官  王萬金
以上正本係照原本作成。
如對本判決上訴，須於判決送達後20日內向本院提出上訴狀。
                        書記官  劉碧雯
中    華    民    國    97    年    8     月    29    日


司法院資訊處製作；財團法人民間司法改革基金會備份。
